【裁判字號】    98,交聲,32
【裁判日期】    980113
【裁判案由】    違反道路交通管理處罰條例聲明異議
【裁判全文】
臺灣桃園地方法院交通事件裁定          98年度交聲字第32號
原處分機關  交通部公路總局新竹區監理所桃園監理站
異  議  人
即受處分人  甲○○
上列異議人即受處分人因違反道路交通管理處罰條例案件，不服
交通部公路總局新竹區監理所桃園監理站中華民國97年12月14日
桃監裁罰字第52-D00000000號違反道路交通管理事件裁決書所為
之處分，聲明異議，本院裁定如下：
    主  文
異議駁回。
    理  由
一、原處分意旨略以：異議人即受處份人（下稱異議人），於民
    國97年2 月7 日12時34分，在桃園縣蘆竹鄉○○路○ 段360
    號駕駛車牌號碼6056-DZ 號自用小客車行車速度超過規定之
    最高時速20公里以上40公里以下，桃園縣政府警察局交通隊
    ，遂逕行舉發，並移送交通部公路總局新竹區監理所桃園監
    理站（下稱原處分機關）以桃監裁罰字第52-D00000000號違
    反道路交通管理事件裁決書，依道路交通管理處罰條例第40
    條之規定裁處異議人罰鍰新臺幣（下同）2,400 元之處分。
二、異議意旨略以：伊當時注意行車速度，里程表顯示大約是40
    公里左右，為此聲明異議等語。
三、按汽車駕駛人，行車速度，超過規定之最高時速，或低於規
    定之最低時速，除有第43條第1 項第2 款情形外，處1200元
    以上2400元以下罰鍰。道路交通管理處罰條例第40條定有明
    文。
四、查異議人駕駛車牌號碼6056-DZ 號自用小客車在上揭時間行
    駛於上開地點之事實，並不爭執。而異議人於上揭時間駕駛
    上開車輛行經上開地點，上開地點之限速為50公里，異議人
    駕駛上開車輛之時速為79公里，業經原舉發機關即桃園縣政
    府警察局交通隊提出異議人違規照片1 張為證（見本院卷第
    9 頁），故本件異議人不否認有於上揭時地經過上開路段之
    事實，而本件員警既以定點測速照相器測得異議人駕駛之上
    開車輛之時速為79公里，已超過該路段之限速29公里，故異
    議人於上揭時間，在上開地點駕駛車牌號碼6056-DZ 號自用
    小客車超過規定之最高時速20公里以上40公里以下之違規事
    實，應堪認定，故原處分機關乃依道路交通管理處罰條例第
    40條之規定，依法裁處異議人2,400 元之處分，洵屬合法正
    當。異議人雖辯稱：伊當時注意行車速度，並沒有超速云云
    。惟查異議人駕駛上開車輛於上揭時間行經上開地點，既經
    定點測速照相器測得其行駛速度為79公里，員警乃對異議人
    為逕行舉發，難認舉發程序有何違誤，且交通超速違規事實
    驟然而現、稍縱即逝，本件異議人違規超速之時既有相片為
    證，而為警逕行舉發，自得擔保本件員警執法之正確性，尚
    不得因異議人空言其並未超速而無證據憑依之情況下，而遽
    認本件異議人未有違規之事實，故異議人上開所辯，並不可
    採。綜上所述，本件異議為無理由，應予駁回。
五、依道路交通管理處罰條例第87條第2 項、道路交通案件處理
    辦法第19條，裁定如主文。
中    華    民    國    98    年    1     月    13    日
                  交通法庭 法  官  蔡羽玄
以上正本證明與原本無異。
如不服本裁定，應於裁定送達後5 日內向本院提出抗告狀。
                           書記官  陳玉芳
中    華    民    國    98    年    1     月    15    日


司法院資訊處製作；財團法人民間司法改革基金會備份。
